【裁判字號】    98,交訴,7
【裁判日期】    980417
【裁判案由】    交通肇事逃逸等
【裁判全文】
臺灣基隆地方法院刑事判決        98年度交訴字第7號
公  訴  人  臺灣基隆地方法院檢察署檢察官
被      告  丙○○
上列被告因交通肇事逃逸等案件，經檢察官提起公訴（98年度偵
字第418號），並經本院合議庭裁定由受命法官獨任進行簡式審
判程序，判決如下：
    主      文
丙○○服用酒類，不能安全駕駛動力交通工具所駕駛，處有期徒
刑參月；又駕駛動力交通工具肇事，致人受傷而逃逸，處有期徒
刑柒月。應執行有期徒刑捌月。緩刑肆年。
    事實及理由
一、本件證據應補充：「被告於本院準備程序及審判程序之自白
    」、應適用之法條應補充：「起訴書誤載應依道路交通管理
    處罰條例第86條第1項規定加重其刑，業據蒞庭檢察官當庭
    更正刪除，附此說明。本院審酌被告素行尚佳，並無前科紀
    錄，其於酒後（酒精濃度高達每公升1.09毫克）注意力減退
    ，仍駕駛動力交通工具於道路上，置自己及他人生命財產安
    全於不顧，且汽機車駕駛人不論其駕車肇事後是否應負刑事
    過失責任，均應先對傷者加以救護，以減少死傷，此亦為人
    類對生命、身體之基本尊重，詎被告於肇事後漠視被害人所
    受之身體傷害，不僅未積極加以救護，反而駕車逃逸，其行
    為所造成之危害非輕暨其犯後坦承犯行之態度等一切情狀，
    分別量處如主文所示之刑，並定其應執行之刑以示儆懲。查
    被告前未曾受有期徒刑以上刑之宣告，有臺灣高等法院被告
    前案紀錄表1紙附卷可稽，其犯罪後已深知悔悟，本院認其
    經此教訓後，當知警惕，應無再犯之虞，因認其所宣告之刑
    ，以暫不執行為適當，併予宣告緩刑4年，以勵自新。」外
    ，餘均引用如附件檢察官起訴書之記載。
二、據上論斷，應依刑事訴訟法第273條之1第1項、第284條之1
    、第299條第1項前段、第310條之2、第454條第2項，刑法第
    185條之3、第185條之4、第51條第5款、第74條第1項第1款
    ，判決如主文。
本案經檢察官乙○○到庭執行職務。
中    華    民    國    98    年    4     月    17    日
                  刑事第四庭法  官    何怡穎
以上正本證明與原本無異。
如不服本判決應於收受送達後10日內向本院提出上訴書狀，並應
敘述具體理由；其未敘述上訴理由者，應於上訴期間屆滿後20日
內向本院補提理由書 (均須按他造當事人之人數附繕本)「切勿
逕送上級法院」。
中    華    民    國    98    年    4     月    17    日
                            書記官    鄭梅君
附錄本案論罪科刑法條：
中華民國刑法第185條之3
服用毒品、麻醉藥品、酒類或其他相類之物，不能安全駕駛動力
交通工具而駕駛者，處1年以下有期徒刑、拘役或科或併科15萬
元以下罰金。
中華民國刑法第185條之4
駕駛動力交通工具肇事，致人死傷而逃逸者，處6月以上5年以下
有期徒刑。
附件：
臺灣基隆地方法院檢察署檢察官起訴書
                                       98年度偵字第418號
    被      告  丙○○  男  24歲（民國○○年○○月○○日生）
                        住宜蘭縣壯圍鄉新社村43號
                        國民身分證統一編號：Ｚ000000000號
上列被告因公共危險案件，已經偵查終結，認應該提起公訴，茲
將犯罪事實及證據並所犯法條分敘如下：
         犯罪事實
一、丙○○於民國98年1月17日下午，在台北縣貢寮鄉澳底食知
    味小吃店飲用酒類後，已達不能安全駕駛動力交通工具之程
    度，仍於同日22時許，駕駛車牌號碼AK2-862號機車搭載2名
    姓名年籍不詳之人欲返回保健街宿舍，嗣行經澳底國小時，
    本應注意車前狀況，隨時採取必要之安全措施，而依當時情
    形，並無不能注意之情事，不慎追撞由甲○○（泰國籍）所
    騎駛之腳踏車，致甲○○受有骨盆腔部位之傷害（過失傷害
    部分未據告訴），然丙○○卻未下車救治甲○○，而駛離現
    場，後嗣經警方前往處理，始循線查獲丙○○，並施以酒精
    濃度測試，發現其呼氣酒精濃度達每公升1.09毫克。
二、案經台北縣政府警察局瑞芳分局報告偵辦。
        證據並所犯法條
一、證據清單
  ┌──┬───────────┬───────────┐
  │編號│  證  據  名  稱      │    待證事實          │
  ├──┼───────────┼───────────┤
  │ 1  │被告丙○○之自白      │坦承有酒後駕車之犯行，│
  │    │                      │惟矢口否認肇事逃逸，辯│
  │    │                      │稱：伊有問對方有無事，│
  │    │                      │他說沒有才離去云云，然│
  │    │                      │其自承並未留在現場，且│
  │    │                      │甲○○係泰國人，並無法│
  │    │                      │以國語溝通，顯見所言係│
  │    │                      │卸責之詞              │
  │    │                      │                      │
  ├──┼───────────┼───────────┤
  │ 2  │證人甲○○之證詞      │其遭被告駕車擦撞及被告│
  │    │                      │未下車處理之事實      │
  │    │                      │                      │
  ├──┼───────────┼───────────┤
  │ 3  │酒精濃度測試值表、舉發│被告已達不能安全駕駛動│
  │    │違反道路交通管理事件通│力交通工具之程度仍於酒│
  │    │知單、刑法第185條之3案│後駕車之事實          │
  │    │件測試觀察紀錄表、生理│                      │
  │    │協調平衡檢測紀錄卡    │                      │
  │    │                      │                      │
  ├──┼───────────┼───────────┤
  │ 4  │道路交通事故現場圖、道│被告駕車與甲○○之腳踏│
  │    │路交通事故調查報告表、│車發生擦撞及被告於警方│
  │    │自首情形紀錄表及現場與│到達前已離開現場之事實│
  │    │車損照片              │                      │
  └──┴───────────┴───────────┘
二、核被告丙○○所為，係犯刑法第185條之3服用酒類不能安全
    駕駛動力交通工具罪嫌、同法第185條之4之肇事遺棄罪嫌。
    被告所犯上開各罪，犯意各別，所犯構成要件不同，應分論
    併罰。被告因酒醉駕車造成本件車禍並致人受傷，請依道路
    交通管理處罰條例第86條第1項之規定加重其刑。
三、依刑事訴訟法第251條第1項提起公訴。
    此  致
臺灣基隆地方法院
中    華    民    國    98    年    2     月    13    日
                              檢察官  李  明  哲
本件正本證明與原本無異
中    華    民    國    98    年    2     月    18    日
                              書記官  陳  文  榮
附錄本案所犯法條全文：
中華民國刑法第185條之3
    服用毒品、麻醉藥品、酒類或其他相類之物，不能安全駕駛
    動力交通工具而駕駛者，處一年以下有期徒刑、拘役或科或
    併科十五萬元以下罰金。
中華民國刑法第185條之4
    駕駛動力交通工具肇事，致人死傷而逃逸者，處6月以上5年
    以下有期徒刑。


司法院資訊處製作；財團法人民間司法改革基金會備份。
